臺灣高等法院臺南分院刑事裁定　　　　　100年度抗字第404號
抗　告　人　吳國城
選任辯護人　彭大勇律師
　　　　　　林士龍律師
上列抗告人因聲請具保停止羈押案件，不服臺灣臺南地方法院中
華民國100年12月8日裁定（100年度聲字第2453 號）提起抗告，
本院裁定如下：
    主  文
抗告駁回。
    理  由
一、本件抗告意旨略以：
  (一)被告犯罪後，雖有短暫逃逸情形，乃因一時驚慌失措所致。
    事後已於100年1月10日主動向警方投案，並經檢察官聲請羈
    押獲准至今，已逾11個月。本案並已於100年12月6日辯論終
    結，期間被告犯罪後接受制裁之態度，尚屬良好。除此之外
    ，並無證據顯示被告有逃亡情事。
  (二)縱本件被告所涉殺人未遂罪之法定本刑為最輕本刑五年以上
    之罪，而具有羈押原因，惟亦無相當理由足認被告有逃亡之
    虞而有羈押必要。
二、按刑事訴訟法第 101條第1項第3款規定，被告經法官訊問後
    ，認為犯罪嫌疑重大，且所犯為死刑、無期徒刑或最輕本刑
    為五年以上有期徒刑之罪，非予羈押，顯難進行追訴、審判
    或執行者，得予羈押。又羈押被告之目的，其本質在於確保
    訴訟程序得以順利進行、或為確保證據之存在與真實、或為
    確保嗣後刑罰之執行，而對被告所實施剝奪其人身自由之強
    制處分，而被告有無羈押之必要，法院僅須審查被告犯罪嫌
    疑是否重大、有無羈押原因、以及有無賴羈押以保全偵審或
    執行之必要，由法院就具體個案情節予以斟酌決定，如就客
    觀情事觀察，法院許可羈押之裁定或延長羈押之裁定，在目
    的與手段間之衡量並無明顯違反比例原則情形，即無違法或
    不當可言，且關於羈押原因之判斷，尚不適用訴訟上之嚴格
    證明原則。次按，羈押後有無繼續羈押之必要，仍許法院斟
    酌訴訟進行程度及其他一切情事而為認定，除有刑事訴訟法
    第114 條各款所列不得駁回之情形者外，是否撤銷羈押或准
    許具保停止羈押，該管法院有自由裁量之權，衡非被告所得
    強求（最高法院46年台抗字第6號判例參照）。
三、本件被告因犯殺人、強盜未遂等罪，前經原審訊問後，認為
    犯罪嫌疑重大，且被告於案發後逃亡，延至二個月後始出面
    向警方投案，而有刑事訴訟法第101條第1項第1款、第3款情
    形，非予羈押，顯難進行審判，於民國 100年3月9日裁定羈
    押，並分別於 100年5月26日、100年8月2日、100年10月4日
    及100年12月1日各裁定延長羈押二月，有原審押票、裁定在
    卷可稽。本件被告涉犯殺人、強盜未遂等犯行其涉案情節確
    屬重大，業經原審調查綦詳，所犯復為刑法第271條第2項、
    第1項及同法第330條第2項、第1項之罪，其法定刑均為最輕
    本刑五年以上之罪。而被告於案發後逃亡長達二個月之久，
    顯係出於趨吉避凶、脫免刑責、不甘受罰之基本人性。倘原
    審判決後，抗告人果因而獲判 5年以上之重罪，依其案發後
    畏罪、不甘受罰之心態判斷，自有相當理由可認為抗告人有
    逃亡之相當或然率存在，且此一「相當理由」之認定標準，
    亦不以達到充分可信或確定程度為必要（最高法院98年度台
    抗字第 668號裁定參照）。原審為確保日後審理程序之進行
    ，乃駁回抗告人具保之聲請，並無不合。
四、綜上所述，原審認被告羈押之原因依然存在，且有羈押之必
    要，因而裁定駁回抗告人具保停止羈押之聲請。經核原裁定
    認事用法，尚無不合。抗告意旨固以其係自行投案，羈押期
    間態度良好，亦無證據證明抗告人有逃亡之虞云云，指摘原
    裁定不當，並無理由，自應駁回。
五、據上論結，應依刑事訴訟法第412條，裁定如主文。
中    華    民    國   100    年    12    月    30    日
                  刑事第六庭    審判長法  官  董武全
                                      法  官  賴純慧
                                      法  官  林英志
以上正本證明與原本無異。
不得再抗告。
                                      書記官  魏安里
中    華    民    國   100    年    12    月    30    日